最　高　行　政　法　院　裁　定
　　　　　　　　　　　　　　　　　　 96年度裁字第00819號
上　訴　人　甲○○
被 上訴 人　財政部臺灣省北區國稅局
代　表　人　乙○○　　　　送達處所同上
上列當事人間因綜合所得稅事件，上訴人對於中華民國94年12月
27日臺北高等行政法院93年度簡再字第10號判決，提起上訴，關
於行政訴訟法第273條第1項第12、13、14款部分，本院裁定如下
：
　　主  文
上訴駁回。
上訴審訴訟費用由上訴人負擔。
　　理  由
一、按對於適用簡易程序之裁判提起上訴或抗告，須經本院許可
    ，且該許可以訴訟事件所涉及之法律見解具有原則性者為限
    ，行政訴訟法第235條定有明文。所謂具有原則性，係指該
    事件所涉及之法律見解，有統一法律解釋之必要者而言。
二、上訴人上訴意旨略謂：依稅捐稽徵法第49條及同法第34條第
    2項第1款規定可知，本件關於本稅部分，既未於法定申請復
    查期限內申請復查，依法已確定，被上訴人對本稅部分，即
    不得再為復查之決定。而關於加徵滯納金及滯納利息部分，
    被上訴人並無為復查決定，自屬違背法律規定。原審對本件
    繳款書（行政處分），有關加徵滯納金、滯納利息之部分，
    不備理由，即予判決駁回，而對已確定之本稅部分，認尚未
    確定，再行訴訟程序，自屬違背法令。上訴人依行政訴訟法
    第273條第1項第1款（此部分另以判決為之）、第12款、第
    13款、第14款規定提起再審，依法並無不合。綜上，原審確
    有判決違背法令、不適用法令及判決不備理由且理由相矛盾
    之違誤，自應依法廢棄。另同一事件亦經本院93年度判字第
    41號判決表明理由撤銷廢棄在案，併予陳明云云。
三、原判決（即原審93年度簡再字第10號判決）以：上訴人主張
    本院93年度判字第1233號判決（下稱本院原確定判決）之同
    一訴訟標的業經判決確定在案一節，經查其所言者乃同一訴
    訟標的物不同年度（上訴人85年度）之綜合所得稅事件，其
    將訴訟標的與系爭建物即訴訟標的物混為一談，與行政訴訟
    法第273條第1項第12款規定無涉，所稱委無可採。再本院原
    確定判決駁回上訴人於前程序之訴，係以上訴人之配偶蘇繼
    棟有租賃所得等事實為據，為上訴人於上開案件審理時所知
    悉，所稱本院原確定判決未就其主張論述顯係漏未審酌云云
    ，核屬證據之取捨與當事人所希冀者不同，致其事實之認定
    亦異於該當事人之主張者，不得謂為本院原確定判決有違背
    法令之情形，則其對於業經本院原確定判決詳予論述之事由
    再予爭執核屬法律上見解之歧異等情甚為顯然。是上訴人於
    前程序所提出之主張及證據，本院原確定判決未予採信，係
    屬證據取捨問題，自非漏未斟酌，與行政訴訟法第273條第1
    項第14款就足以影響於判決之重要證物漏未斟酌者之情形無
    涉，上訴人猶執該件前程序所為主張並為本院原確定判決所
    不採之事由，謂本院原確定判決顯有漏未斟酌足以影響於判
    決之重要證物之再審原因，要無足取。況本件上訴人迄未就
    其所謂未經斟酌之重要證物一節具體指明及提出相當事證加
    以釋明，本難信其所言為實在，且所稱未將系爭房屋借予黃
    錦秀等人使用及黃錦秀等人亦未給付租金予其配偶等節業經
    上訴人於前程序資為主張，此觀原審92年度簡字第118號判
    決事實欄即明，依前述證據取捨之爭議，自非屬未經斟酌之
    重要證物，遑論上開與本件有關之文據資料（如房屋稅繳款
    書）自始即存在，上訴人復於本期即84年度綜合所得稅結算
    申報時列報系爭建物之租賃收入在案，是上訴人自難諉為不
    知其存在，現始發現之重要證物，自與現行行政訴訟法第
    273條第1項第13款之再審原因尚屬有間，殊難執為再審事由
    而得提起再審之訴。縱上所述，並無上訴人所主張得提起再
    審之訴之事由，上訴人提起再審之訴，顯無理由，乃逕以判
    決駁回之。另上訴人訴之聲明第1項後段請求撤銷原處分、
    復查決定及訴願決定部分，因訴之駁回而失所附麗，亦應併
    予駁回等情，均已詳予論述，維持原處分及訴願決定，而駁
    回上訴人在原審之訴，其所適用之法規與該案應適用之現行
    法規並無違背，與解釋判例，亦無牴觸，並無所謂原判決有
    違背法令之情形。本件上訴人所主張之前揭理由，並無統一
    法律解釋之必要性；而上訴人仍據之，對於適用簡易程序之
    原判決提起上訴，揆諸前揭規定及說明，顯無所涉及之法律
    見解，具有原則上之重要情事，其所提起上訴，不合首揭規
    定，不應許可，其上訴難謂合法，應予駁回。至於上訴人本
    於行政訴訟法第273條第1項第1款事由提起再審之訴之部分
    上訴，另以判決為之，附此敘明。
四、依行政訴訟法第249條第1項前段、第104條、民事訴訟法第
    95條、第78條，裁定如主文。
中　　華　　民　　國　　96　　年　　4　　 月　　19　　日
                  第三庭審判長法  官　劉　鑫　楨
                              法  官  陳　秀　美
                              法  官　梁　松　雄
                              法  官　劉　介　中
                              法  官　戴　見　草
以  上  正  本  證  明  與  原  本  無  異
中　　華　　民　　國　　96　　年　　4　　 月　　20　　日
　　　　　　　　　　　　　　　書記官　吳　玫　瑩
